---
title: "Disassemble_sim_rasch_dep_function"
author: "Chun Hsien Wu"
date: "2021年10月27日"
output: html_document
---

```{r setup, include=FALSE}
knitr::opts_chunk$set(echo = TRUE)
```

### Disassemble sim.rasch.dep function
```{r}
rm(list=ls())
set.seed(7654)

# total number of items
I <- 11

# totoal number of persons
n <- 1500

# item difficulty parameter
b <- seq(-2, 2, len =I)

# persons's ability parameter
theta <- stats::rnorm(n, sd =1)

#  itemcluster
itemcluster <- rep(0,I)
itemcluster[ c(3, 5)] <- 1
itemcluster[c(2,4,9)] <- 2

# residual correlations
rho <- c(.7,.5)
```


```{r}
# 產生試題作答反應機率
probmat <- stats::plogis(outer(theta, b, "-"))

# 試題長度
I <- length(b)

# 受試人數
n <- length(theta)

# 試題依賴共變數矩陣
cov.dep <- diag(1, I)
```
```{r}
#產生 試題依賴的群組
 clusters <- unique(itemcluster[itemcluster > 0])
clusters
```

邏輯判斷 那一題存在局部試題相依
```{r}
itemcluster>0
```
itemclus是 vector 

產生 相依試題所屬於的群組 也可看出這11題中  共有5題有試題依賴
```{r}
itemcluster[itemcluster>0]
```
產生試題依賴的群組
```{r}
unique(itemcluster[itemcluster>0])
```
產生試題依賴的題組數 此例中為2
```{r}
CC <- length(clusters)
CC
```
產生這11個試題的共變數矩陣  

    for (cc in 1:CC) {
        v1 <- which(itemcluster == cc)
        for (ii in v1) {
            for (jj in v1) {
                if (ii != jj) {
                  cov.dep[ii, jj] <- rho[cc]
                }
            }
        }
    }

 
例如  當cc =1,  v1 <- which(itemcluster==1)
```{r}
which(itemcluster==1)
```
理解 which function 的用法 會產生 vector 3 5 表示試題3 5 屬於 itemcluster 1, 同理
當 (itemcluster==2) 時 會產生 2 4 9 表示試題 2,4,9 屬於 itemcluster 2
```{r}
which(itemcluster==2)
```

上面迴圈 最後會產生11*11 covariance matrix cov.dep

產生試題的變異數共變數矩陣 此例中 為11*11
```{r}
   CC <- length(clusters)
    for (cc in 1:CC) {
        v1 <- which(itemcluster == cc)
        for (ii in v1) {
            for (jj in v1) {
                if (ii != jj) {
                  cov.dep[ii, jj] <- rho[cc]
                }
            }
        }
    }
```
產生隨機變數 random.gen matrix 11*11 dimensions
```{r}
library(mvtnorm)
 random.gen <- stats::pnorm(rmvnorm(n, mean = rep(0, 
        I), sigma = cov.dep))
```

產生試題作答反應
```{r}
dat <- 1 * (probmat > random.gen)
```
產生試題作答反應的欄位名稱
```{r}
colnames(dat) <- paste0("I", substring(100 + 1:I, 2))
colnames(dat) <- paste0("I", substring(100 + 1:I, 3))
```
```{r}

```


 
 <http://rmarkdown.rstudio.com>.

 **Knit**`

## Including Plots
```{r pressure, echo=FALSE}
plot(pressure)
```


